臺灣雲林地方法院民事裁定
111年度訴字第384號
原      告  楊氏惠  
訴訟代理人  吳聰億律師(法扶律師)
被      告  王朝順  
上列被告因偽造有價證券案件，經原告提起損害賠償之附帶民事
訴訟（110年度附民字第317號），經本院刑事庭裁定移送前來，
本院裁定如下：
    主  文
原告應於本裁定送達後5日內，繳納第一審裁判費新臺幣15,751
元，逾期未補繳，即駁回原告之訴。
    理  由
一、按因犯罪而受損害之人，於刑事訴訟程序得附帶提起民事訴
    訟，對於被告及依民法負賠償責任之人，請求回復其損害，
    刑事訴訟法第487條第1項定有明文。上開請求回復之損害，
    以被訴犯罪事實所生之損害為限，否則縱令得依其他事由，
    提起民事訴訟，亦不得於刑事訴訟程序附帶為此請求（最高
    法院60年台上字第633號判決意旨參照）。次按刑事附帶民
    事訴訟，經刑事庭依刑事訴訟法第504條第1項規定裁定移送
    於同院民事庭後，民事庭如認其不符同法第487條第1項規定
    之要件時，應許原告得繳納裁判費，以補正起訴程式之欠缺
    （最高法院108年度台抗大字第953號裁定意旨參照）。又按
    提起民事訴訟，應依民事訴訟法第77條之13規定繳納裁判費
    ，此為必須具備之程式。原告之訴有起訴不合程式或不備其
    他要件之情形，依其情形可以補正，經審判長定期間命其補
    正而不補正者，法院應以裁定駁回之，民事訴訟法第249條
    第1項第6款定有明文。
二、經查，原告於本院110年度訴字第422號被告涉犯偽造有價證
    券案件（下稱系爭刑案）之刑事訴訟程序，附帶提起本件民
    事訴訟，主張：被告偽造票面金額新臺幣（下同）149萬元
    、票號TH-000000號、發票日為民國106年5月8日之本票乙紙
    （下稱系爭本票），將系爭本票交付原告而行使之，致原告
    陷於錯誤而陸續交付共計149萬元，受有該金額之損害等情
    ，請求被告賠償149萬元之本息，經本院刑事庭以110年度附
    民字第317號裁定移送本院民事庭。惟檢察官於系爭刑案之
    起訴書只起訴被告涉犯刑法第201條第1項之意圖供行使之用
    而偽造有價證券罪嫌之事實，另系爭刑案判決之犯罪事實亦
    僅認定被告於土地辦理移轉登記期間，因原告要求提出擔保
    ，被告始偽造系爭本票交付原告而行使之。至於原告所主張
    其遭被告持系爭本票而詐欺取財149萬元部分事實，檢察官
    於起訴書之證據並所犯法條欄第三點，已明白敘述尚難以認
    定構成該部分罪嫌，且已經前案為不起訴處分，不得再行起
    訴，顯非起訴之犯罪事實，又系爭刑案判決理由欄第二之㈡
    點，亦敘明無從認定被告涉有該部分詐欺取財之犯嫌。從而
    ，原告主張其遭被告持系爭本票行使而受騙149萬元之事實
    ，並非被告被訴犯罪事實所生之損害，是原告所提本件請求
    被告給付149萬元本息部分之附帶民事訴訟並不合法，惟依
    上開說明，應予原告有補正繳納裁判費之機會。又此部分訴
    訟標的金額核定為149萬元，應徵收第一審裁判費15,751元
    。茲依民事訴訟法第249條第1項但書之規定，限原告於收受
    本裁定送達後5日內補繳，逾期不繳，即駁回原告此部分之
    訴，特此裁定。
中　　華　　民　　國　　111 　年　　7 　　月　　15　　日
                  民事第一庭    法  官  廖國勝
以上正本係照原本作成。
本裁定不得抗告。
中　　華　　民　　國　　111 　年　　7 　　月　　15　　日
                                書記官　林可芯